# 请教陈版主关于房企土地增值税的会计处理问题

提问人：FiloV 时间：2020-07-30 16:28:00
情况如下：
作为一家房地产企业某楼盘，经过测算，其全盘无需缴纳土地增值税（不产生增值），根据当地税务规定，即使全盘无需缴纳土地增值税，也只退还全部预缴增值税的80%，剩余20%不再退还。该公司目前处理如下：
在未竣工交付前每月按规定缴纳预缴土增，在交付后，每月计算出当前已结转收入对应全盘收入的百分比（以下简称百分比），每月计入损益（税金及附加）的土增税金额为：本月新增收入百分比全盘预缴土增税金额20%请教大家，上述处理是否合理？考虑到土增实际在最后清算时才产生税收义务，能否在最后清算时才一并结转损益，金额为全盘预交土增税*20%？
非常感谢

回答人：chenyiwei
根据主帖信息，由于预缴的20%无论如何不会退回，也就是该20%部分不符合资产的定义和确认条件，且与后续收入确认无关，故企业在预缴时，以及后续土地增值税清算完成前的每个资产负债表日，都应谨慎测算预计超出最终土地增值税清算金额且无权要求退回的金额，对这部分超出预计清算数但无法获得退回的税款应直接计入损益，而不能递延到后续确认收入时才转入损益。不应人为与收入配比，同期计入损益；也不应追求各期成本费用的平滑化。